臺北高等行政法院判決
　　　　　　　　　　　　　92年度訴字第03001號
　　　　　　　　　　　　　94.
原　　　告　甲○○
　　　　　　乙○○
　　　　　　丙○○○
　　　　　　丁○○
　　　　　　戊○○
　　　　　　己○○
　　　　　　庚○○
　　　　　　辛○○
　　　　　　壬○○○
共　　　同
訴訟代理人　阮祺祥律師
被　　　告　財政部臺灣省北區國稅局
代　表　人　許虞哲（局長）
訴訟代理人　癸○○
上列當事人間因贈與稅事件，原告不服財政部中華民國92年5月
7日台財訴字第0910040848號訴願決定，提起行政訴訟。本院判
決如下：
    主  文
原告之訴駁回。
訴訟費用由原告負擔。
　　事  實
一、事實概要：
  　緣原告甲○○、乙○○、丙○○○、戊○○之父，亦即原告
    丁○○之夫王文安於民國（下同）83年11月16日死亡，經被
    告查得其於78年10月26日將其向臺北縣新莊市農會貸得之新
    台幣（下同）16,000,000元轉入其子王進順於同農會中港分
    部帳戶，經以85年5月9日北區國稅二第85015870號函請受贈
    人王進順（王文安之子）提出說明，惟未提示，乃認係王文
    安贈與現金予其子王進順，核定贈與總額16,000,000元，淨
    額為15,550,000元，應納贈與稅額4,131,250元（復查決定
    書及訴願決定書誤植為4,718,895元）。贈與人未於贈與行
    為發生後30日內申報贈與稅，核屬違章，惟贈與人業己死亡
    ，違章主體已不存在，遂以繼承人為納稅義務人，並予免罰
    。原告不服，主張系爭存款係作為被繼承人王文安醫療護理
    復建及投資等之用，而轉存為作業方便，並非贈與行為云云
    ，申經復查結果，未獲變更。提起訴願，案經財政部台財訴
    第000000000號訴願決定以︰「復查期間繼承人之一王進順
    於86年2月22日死亡，而被告87年3月21日北區國稅法字第
    87013026號復查決定仍列王進順為復查申請人，於法未合」
    為由，將原處分撤銷，著由被告另為適法之處分。嗣被告依
    撤銷意旨，函請王進順之繼承人聲明承受復查之申請，改以
    王進順之繼承人即原告壬○○○、庚○○、己○○、辛○○
    與原告乙○○、甲○○、丙○○○、丁○○、戊○○及訴外
    人王謝雪嬌10人共同為復查申請人。被告另以88年1月25日
    北區國稅法第00000000號重核復查決定，仍維持原核定。又
    因被繼承人之女訴外人王謝雪嬌自小即被謝秋金收養無繼承
    權，經更正贈與稅繳款書及展延繳納期限，並重新送達納稅
    義務人即原告繳納。原告不服，復申請復查，經被告以91年
    5 月8日北區國法字第0910009765號復查決定，仍予維持，
    原告猶表不服，提起訴願，經遭駁回，遂提起行政訴訟。
二、兩造聲明：
　(一)原告聲明：
    1.訴願決定及原處分均撤銷。
    2.訴訟費用由被告負擔。
　(二)被告聲明：
    1.駁回原告之訴。
    2.訴訟費用由原告負擔。
三、兩造之主張：
　(一)原告主張之理由：
    1.依改制前行政法院36年判字第16號判例：「當事人主張之
      事實，須負舉證責任．．．」。次依財政部84年6月20日
      台財稅第841630947號函釋：「納稅義務人以現金轉存其
      親屬名下，如經查明確屬無償贈與，應依遺產及贈與稅法
      第4條規定核課贈與稅。」。本件主張贈與之事實者，係
      為被告，自應由被告負舉證之責任。依財政部84年6月20
      日台財稅第841630947號函釋，被告欲主張贈與之前提，
      應經查明之程序，並未賦予被告逕予認定之權限。被告自
      始至終均未進行任何查明程序，更未盡舉證之責任，即率
      而主張事實，列述如后：訴願決定書第3頁第1行後段聲
      稱「．．．經原處分（機）關『查』行其．．．」，此處
      之「查」，係指發現「款項存入」，並不及於「存入款項
      之原因」，與前揭財政部函釋所稱之「查明」意旨不符。
      被告稱曾以85年5月9日北區國稅二第85015870號函及86
      年2月14日北區國稅法第00000000號「函請『受贈人』提
      出說明．．．」（參訴願決定書第2頁第8至10行）云云。
      此一行為，係要求原告說明，亦與前揭函釋之「查明」意
      旨不符。訴願決定書第4頁第9行中段「．．．至原處分
      機關『進行調查日』為止．．．」，被告根本無任何積極
      之調查動作，自無「進行調查日」可言。其所謂之「進行
      調查日」，充其量為「等待說明日」，與前揭函釋之「查
      明」意旨不符。
    2.被告固引據遺產及贈與稅法第3條，對原告課徵贈與稅，
      惟依同法第4條第2項則明定「本法稱贈與，指財產所有人
      以自己之財產無償給予他人，經他人允受而生效力之行為
      。」，倘贈與人欠缺為給予之意思，縱外觀上有「交付財
      產」之行為，亦不能率認為贈與。進而言之，主觀有贈與
      之意思，客觀有交付之行為。依前揭遺產及贈與稅法第4
      條第2項規定，尚須經他人「允受」，該贈與方生效力。
      不論贈與人之主觀給予意思、客觀交付行為及相對人之主
      觀允受意思，均屬被告主張事實之依據，自皆應由被告負
      舉證之責任。至於訴願決定書第4頁第5至7行聲稱：「．
      ．．動產所有權之歸屬，原以占有為要件．．．在未提領
      以前，不能指為他人所有，否則權利義務之主體無從確定
      ，物權陷於紊亂。」云云，實有疑義。蓋動產所有權之歸
      屬，雖以占有為要件。惟以占有之外觀，並不能逆推必有
      所有權，否則民法上之善意受讓等規定，即無存在之必要
      。蓋占有之原因諸多（如前述之寄託、借貸等等），苟欲
      主張基於所有權而占有，尚須就占有之基礎原因負舉證責
      ，被告並未就贈與之事實舉證，其處分顯有疑義。
    3.訴願決定書第4頁第7至10行聲稱：「．．．本件贈與人於
      78年10月26日將其新莊市農會存款16,000,000元轉入其子
      王進順於該會7-344-9帳戶中，．．．至原處分機關進行
      調查日為止，並無轉回之情形，是其贈與行為客觀要件均
      已成立而致生效。」云云，自相矛盾。被告分別於85年
      5月9日、86年2月24日發函，王文安早於83年11月16日死
      亡，誠不知對於已死亡之人，如何「轉回」？其聲稱贈與
      之「客觀要件」均已成立「而致生效」，殊不知此一「
      而致生效」，所據為何？既聲稱「客觀要件」，足見其必
      明知尚須「主觀要件」方能成立！然就「主觀要件」之舉
      證責任，並未要求被告舉證，亦有疑義。
    4.訴願決定書第5頁第7至9行聲稱：「．．．有關系爭存款
      之支付用途，贈與人（指王文安）已死亡．．．況受贈人
      王進順於86年2月22日死亡，受贈人生前既未提出說明，
      其他人更無法證明係因受贈人．．．」云云，自相矛盾。
      此處所指之「其他人」，當泛指原告、被告、訴願決定機
      關。若王進順生前未提出說明，其他人即無法為任何證明
      。同理，王進順生前亦未曾提出「贈與」之說明，被告與
      訴願決定機關，自不能證明係屬「贈與」？亦不能否認為
      「非贈與」？訴願決定機關既不能證明「贈與」，又豈能
      憑空以「贈與人」及「受贈人」，分指王文安與王進順？
    5.本件顯非贈與，說明如下：被繼承人王文安向新莊市農
      會貸款，連帶保證人為原告乙○○，若系爭借款目的在於
      贈與王進順，理應由王進順擔任連帶保證人，始符常情，
      現連帶保證人既為原告乙○○，依經驗法則，顯非贈與。
      又一般父母贈與子女金錢，必父母行有餘力，若以向農
      會貸款之金額，用於贈與，似亦與常情有違。系爭被繼
      承人王文安向新莊農會貸款撥下之日期為78年10月26日，
      隔二日即78年10月28日匯入王進順之甲存帳戶兩筆，金額
      分別為9,161,221元、7,060,574元亦即匯入之金額均非整
      數，而有零頭，顯見匯入之目的並非贈與，否則豈會有「
      零頭」1元或4元。本件事實上係被繼承人王文安因個人投
      資，向王進順借票，為支付票款而向新莊市農會貸款，並
      分別將票面金額匯入王進順甲存帳戶，以兌現王文安個人
      投資之票款，此有卷附發票日78年10年28日，票面金額分
      別為9,161,221元、7,060,574元等支票二紙為憑。
    6.退言之，縱鈞院仍認原告應繳贈與稅，惟原訴願決定、原
      核定及原處分亦均有違誤，理應予以撤銷，說明如下：
      應納稅額部分，據被告表示為4,131,250元（參鈞院94年1
      月11日準備程序筆錄第2頁），惟原訴願決定、原復查決
      定卻均記載應納贈與稅額4,718,895元，已有違誤，應予
      以撤銷。就利息部分，按原核定書（即贈與稅繳款書）
      記載行政救濟加計利息1,080,565元。惟本件行政救濟時
      間延遲，或因繼承人王進順死亡，而被告未將王進順之繼
      承人列入，或因訴外人王謝雪嬌自幼被收養，而非王文安
      之繼承人，均屬被告所為核定、復查決定與法不合，而遭
      撤銷，故此遲延期間，自不可歸責予原告，原告自不負給
      付利息之義務。
　(二)被告主張之理由：
    1.按「凡經常居住中華民國境內之中華民國國民，就其在中
      華民國境內或境外之財產為贈與者，應依本法規定，課徵
      贈與稅。」「本法稱贈與，指財產所有人以自已之財產無
      償給予他人，經他人允受而生效力之行為。」為遺產及贈
      與稅法第3條第1項及第4條第2項所明定。次按「動產所有
      權之歸屬，原以占有為要件，此項存款既係被繼承人之名
      義存入，其物權為存款人所有，在未提領以前，不能指為
      他人所有，否則權利義務之主體無從確定，物權陷於紊亂
      。被繼承人以其自己名義開立存戶，將款存入銀行、郵局
      及公司，其存款自屬被繼承人所有。」「當事人主張之事
      實須負舉證責任倘其所提出之證據不足為主張事實之證明
      自不能認其主張之事實為真實。」改制前行政法院62年度
      判字第127號及36年度判字第16號著有判例。又「納稅義
      務人以現金轉存其親屬名下，如經查明確屬無償贈與，應
      依遺產及贈與稅法第4條規定核課贈與稅。」為財政部84
      年6月20日台財稅第841630947號函所明釋。
    2.本件贈與人王文安於83年11月16日死亡，其繼承人於84年
      4月25日申報遺產稅時，檢附被繼承人王文安向新莊市農
      會抵押借款資料並列報為其生前未償債務，被告據新莊市
      農會85年1月19日莊市農信字第0088號函復，該借款
      16,000,000元，至被繼承人死亡日止尚未償還，堪予採信
      ，核屬死亡前未償債務，巳予認列並自遺產總額扣除在案
      ，經續查該借款16,000,000元資金去向，查得該農會於78
      年10月24日將貸放金額16,000,000元撥入王文安於該會之
      活期存款帳戶，王文安同年10月26日轉入其子王進順於該
      會中港分部7—344—9帳戶，此有新莊市農會85年1月19日
      莊市農信字第0088號函、借據、帳卡及相關傳票附卷可稽
      ，按動產所有權於移轉占有時，即生動產所有權移轉之效
      力，依首揭改制前行政法院62年度判字第127號判例意旨
      ，贈與行為業已成立，被告初查於85年5月9日以北區國稅
      二第85015870號函請受贈人王進順就系爭存款之支付用途
      提出說明，惟受贈人均未提示，乃認定王文安贈與現金予
      其子王進順，核定贈與總額16,000,000元，淨額為
      15,550,000元，應納贈與稅額4,718,895元，被告復於86
      年2月14日北區國稅法第00000000號再函請原告提示系爭
      存款匯入受贈人帳戶後之支付明細及支付用途證明憑證供
      核，惟原告並未舉證任何有利資料或說明無贈與之情事。
    3.系爭存款既經查明由被繼承人所有之存款提存至王進順所
      有帳戶，已生動產移轉之實，此有新莊市農會85年1月19
      日莊市農信字第0088號函、借據、帳卡及相關傳票附卷可
      稽，亦為原告所不爭，則王進順所有存款帳戶之存取運用
      ，即在其所能管領之意思下所為之自由處分，因此王進順
      自其名下帳戶提款，自應屬其本身之運用，原告主張系爭
      存款係作為被繼承人王文安醫療護理復健及其投資股票等
      之用途乙節，即應負嚴謹之舉證責任，原告既無法提出進
      一步確實之證據證明，依改制前行政法院36年度判字第16
      號判例，即無法證明其主張為真實。
    4.金融機關與存戶間之存款契約，具有消費寄託（金錢寄託
      ）之性質（最高法院55年度台上字第3018、57年度台上字
      第2965號判例參照），是客戶以自己名義開立存戶，將款
      存入金融機關，其消費寄託關係存在於該存戶與金融機關
      之間甚明，故有關寄託人應享之寄託物（金錢）返還請求
      權，僅能由契約當事人即寄託人行使之（或依寄託契約之
      約定委託他人代為行使）。本件贈與人於78年10月26日將
      其新莊市農會存款16,000,000元轉入其子王進順於該會中
      港分部7—344—9帳戶中，有關系爭存款之支付用途，受
      贈人均未提示用途，惟受贈人名下之銀行存款帳戶，乃係
      利用金融機關存款之運作，此項行為，與贈與人間並不能
      成立寄託關係，該款項存入受贈人王進順帳戶後，寄託關
      係存在於受贈人王進順與金融機關之間，對於所存入款項
      僅寄託人即受贈人王進順就銀行有返還請求權，若非贈與
      人有給予財產之意思表示，受贈人王進順有允受之意思表
      示，並至銀行以自己名義開立存戶，簽立契約，何以贈與
      人於78年10月24日向該農會抵押借款16,000,000元，78年
      10月26日會轉入受贈人王進順於該會7—344—9帳戶中。
    5.系爭資金既經查明係被繼承人轉存入王進順帳戶，截至被
      繼承人死亡時並無轉回被繼承人帳戶，且至被告進行調查
      日為止，原告亦承認並無轉回之情形，足證贈與行為客觀
      要件已成立，且被繼承人於新莊市農會本設有活期存款帳
      戶，帳號11—3670及活期儲蓄存款帳戶，帳號220—4，另
      有擔保放款帳號0222—10517—6等3帳戶，何以贈與人生
      前管理存款捨其帳戶不為，須迂迴透過轉存其子帳戶進行
      掌管，亦不符經驗法則，再查系爭存款於78年10月26 日
      已生動產轉讓占有之實，且截至被繼承人死亡日止期間長
      達5年餘，其子王進順並無反對之意思，依改制前行政法
      院62年度判字第第127號判例意旨，足資證明王進順有允
      受之意思及事實，即本件贈與行為之形式及實質要件均已
      成立而致生效，核屬贈與課徵贈與稅並無違誤。
    6.原告另指稱訴願決定書第5頁第7行至第9行自相矛盾乙節
      ，查此部分係原告於訴願時主張本件若屬贈與，則依民法
      第1173條，繼承人於分割遺產時，自應加以歸扣，惟繼承
      人等於協議分割中，並未表列該16,000,000元，且未加以
      歸扣，該筆款項，並非贈與人生前贈與受贈人等語，按「
      繼承人中有在繼承開始前因結婚、分居或營業，已從被繼
      承人受有財產之贈與者，應將該贈與價額加入繼承開始時
      被繼承人所有之財產中，為應繼遺產。但被繼承人於贈與
      時有反對之意思表示者，不在此限。」「前項贈與價額，
      應於遺產分割時，由該繼承人之應繼分中扣除。」為民法
      第1173條第1項、第2項所明定。又「被繼承人在繼承開始
      前，因繼承人之結婚、分居或營業，而為財產之贈與，通
      常無使受贈人特受利益之意思，不過因遇此等事由，就其
      日後終應繼承之財產預行撥給而已，故除被繼承人於贈與
      時有反對之意思表示外，應將該贈與價額加入繼承開始時
      ，被繼承人所有之財產中，為應繼財產，若因其他事由，
      贈與財產於繼承人，則應認其有使受贈人特受利益之意思
      ，不能與因結婚、分居或營業而為贈與者相提並論，民法
      第1173條第1項列舉贈與之事由，係限定其適用之範圍，
      並非例示之規定，於因其他事由所為之贈與，自屬不能適
      用。」最高法院27年度上3271號著有判例。有關系爭存款
      之支付用途，被告先後2次函請受贈人提出說明，受贈人
      均未提示，受贈人王進順繼於86年2月22日死亡，受贈人
      生前既未提出說明，其他人更無法證明係因受贈人之結婚
      、分居或營業而有財產之贈與。且「繼承人之特留分‧‧
      ‧可見特留分之規定，僅係限制遺產人處分其死後之遺產
      ，若當事人處分其生前之財產，自應尊重當事人本人之意
      思。故關於當事人生前贈與其繼承人之財產，其贈與原因
      若非1173條所列舉者，固不得算入應繼遺產中，即其為
      1173 條列舉之原因，如贈與人明有不得算入應繼遺產之
      意思表示，自應適用第1173條但書之規定，而不得於法定
      之外曲解特留分規定復加何項限制。」為司法院21年度
      743號解釋在案。依上開最高法院之判例及司法院之解釋
      ，於因其他事由所為之贈與，自屬不能適用民法第1173條
      贈與之歸扣，原告以遺產分割協議書中，並未表列該
      16,000,000元，且未加以歸扣為由，主張系爭存款並非贈
      與，實難採信，況本件贈與人生前將新莊市農會借款
      16,000,000元轉存其子王進順帳戶，有關系爭存款之支付
      用途，亦分別於85 年5月9日及86年2月14日函請受贈人提
      出說明，惟受贈人均未提示，依首揭法條規定核課贈與稅
      ，並無違誤。
　  理  由
一、本件訴訟繫屬中，被告之代表人由林吉昌變更為許虞哲，茲
    據其聲明承受訴訟，核無不合，應予准許。合先敘明。
二、按「凡經常居住中華民國境內之中華民國國民，就其在中華
    民國境內或境外之財產為贈與者，應依本法規定，課徵贈與
    稅。」、「本法稱贈與，指財產所有人以自己之財產無償給
    與他人，經他人允受而生效力之行為。」分別為行為時遺產
    及贈與稅法第3條第1項及第4條第2項所明定。又被繼承人於
    死亡前為贈與，於贈與時即負有繳納贈與稅之義務，贈與稅
    之稅捐債務成立。被繼承人死亡時，稅捐稽徵機關縱尚未對
    其核發課稅處分，亦不影響該稅捐債務之效力，此公法上之
    財產債務，不具一身專屬性，依民法第1148條規定，由其繼
    承人繼承，稅捐稽徵機關於被繼承人死亡後，自應以其繼承
    人為納稅義務人，於核課期間內，核課其繼承之贈與稅 （
    最高行政法院92年度9月份庭長法官聯席會議決議參照）。
三、本件原告甲○○、乙○○、丙○○○、戊○○之父，亦即原
    告丁○○之夫王文安於83年11月16日死亡，經被告查得王文
    安於78年10月26日將其向臺北縣新莊市農會貸得之16,000,0
    00元 (以下稱系爭款項)轉入其子王進順於同農會中港分部
    帳戶7—344—9帳戶，嗣王進順於同年月28日用於兌現其開
    立發票日為同日、面額分別為9,161,221元、7,060,574元之
    二張支票之事實，有新莊市農會85年1月19日莊市農信字第
    0088號、94年1月5日94莊市農信字第00026號函、借據、帳
    卡、傳票、交易明細表及支票影本附卷可稽。被告認系爭款
    項為王文安贈與王進順，核定贈與額16,000,000元，應納贈
    與稅額4,13 1,250元，原告否認有贈與情事，為如事實欄所
    載之主張。經查：
(一)、按財產所有人將其財產片面移轉予他人，並經他人受領（
      或提領）（允受者），稅捐稽徵機關即可作有將財產無償
      移轉予他人之認定，如該財產所有人主張其財產之移轉並
      非無償（如買賣或借貸、清償等法律關係）之事實者，就
      該財產之移轉並非無償之事實，應負具體舉證責任（改制
      前行政法院89年判字第1988號判決參照）。如前所述，系
      爭款項既係王文安於78年10月26日向臺北縣新莊市農會貸
      得而轉入其子王進順於同農會中港分部帳戶，並用於兌現
      王進順開立之支票，已屬王文安片面移轉予王進順，並經
      其受領（允受），初步可作王文安將系爭款項無償移轉予
      王進順之認定，原告如主張其財產之移轉並非無償而是出
      於其他法律關係之事實者，就該財產之移轉並非無償之事
      實，應負具體舉證責任。原告主張系爭被繼承人王文安向
      新莊農會貸款撥下之日期為78年10月26日，隔二日即78年
      10月28日匯入王進順之甲存帳戶兩筆，金額分別為
      9,161,221元、7,060,574元亦即匯入之金額均非整數，而
      有零頭，顯見匯入之目的並非贈與，否則豈會有「零頭」
      1元或4元，事實上係王文安因個人投資，向王進順借票，
      為支付票款而向新莊市農會貸款，並分別將票面金額匯入
      王進順甲存帳戶，以兌現王文安個人投資之票款云云。然
      系爭款項係王文安於78年10月26日將其向臺北縣新莊市農
      會貸得後整筆轉入其子王進順於同農會中港分部帳戶，並
      非兩筆金額分別為9,161,221元、7,060,574元匯入王進順
      之甲存帳戶，原告此部分主張與事實不符，其進而主張匯
      入之金額均非整數而有零頭，顯見匯入之目的並非贈與云
      云，自不可採。再原告於復查申請時主張系爭款項係用於
      醫療護理、復健與股票投資，此有復查申請書在原處分卷
      （第27頁）為證，審判中卻主張係兌現王文安個人投資之
      票款，前後不一，已難憑信，原告又未能具體說明王文安
      個人投資對象、內容、時間，並舉證以實其說，自不可信
      。又王文安轉入王進順之系爭款項金額16,000,000元，並
      非王進順兌現其上開二張支票之金額合計16,221,795元，
      益見原告主張之系爭款項是為兌現王文安個人投資之票款
      云云，並不可採。至王文安貸款時，保證人為誰，並不影
      響上開事實之認定，原告以連帶保證人為乙○○，而主張
      系爭款項非贈與，尚嫌無據。因而於王文安及王進順死亡
      後，原處分（復查決定）認定贈與總額16,000,000元，淨
      額為15,550,000元，原告應納贈與稅額4,131,250元，揆
      諸首說明，並無不合。
(二)、被告初查時曾於85年5月9日以北區國稅二第85015870號函
      請受贈人王進順就系爭存款之支付用途提出說明，惟受贈
      人均未提示，復於86年2月14日北區國稅法第00000000號
      再函請原告提示系爭存款匯入受贈人帳戶後之支付明細及
      支付用途證明憑證供核，此有上開函文在卷（第49及50頁
       ）為證，因原告未能舉證說明系爭款項之轉入非屬無償
      移轉以外之事由而認定有贈與情事，此已屬「查明確屬無
      償贈與」，無違財政部84年6月20日台財稅第841630947號
      函釋：「納稅義務人以現金轉存其親屬名下，如經查明確
      屬無償贈與，應依遺產及贈與稅法第4條規定核課贈與稅
      。」原告指被告違反財政部上開函釋云云，要屬無據。
(三)、被告初核（經申請更正）本件應納稅額為4,131,250元，
      加計利息587,645元，合計4,718,895元（見原處分第85頁
      之繳款書），經復查決定後被告所發之繳款書上載應納稅
      額亦為4,131,250元，加計行政救濟利息1,080,565元（見
      卷附被告於準備程序提出之繳款書），是原處分所課贈與
      稅之稅額為4,131,250元，此亦為被告於本院審理中所陳
      明，復查決定書及訴願決定書上所載應納稅額4,718,895
      元，顯屬誤植，自不影響原處分之合法性。原告執該誤植
      數字認原處分應撤銷，並非有理。又本件訴訟對象是因系
      爭款項之贈與所致之贈與稅應納稅額4,131,250元處分，
      與加計之行政救濟利息無關，原告所指贈與稅繳款書記載
      行政救濟加計利息1,080,565元部分，因原告已就本稅部
      分提起行政救濟，該加計利息部分之處分，不生效力，並
      非本件審理範圍，俟原處分行政救濟確定後，被告另行重
      新計算加計行政救濟利息時，原告如有不服再依法提起行
      政救濟，併予敘明。
四、從而，原處分認定王文安轉入系爭款項至王進順帳戶為贈與
    ，贈與總額16,000,000元，淨額為15,550,000元，課處原告
    應納贈與稅額4,131,250元並無違法，訴願決定予以維持，亦
    無不合。原告訴請撤銷，為無理由，應予駁回。
五、據上論結，本件原告之訴為無理由，爰依行政訴訟法第98條
    第3項前段、第104條、民事訴訟法第85條第1項前段，判決
    如主文。
中    華    民    國    94     年     3    月    10    日
                        第一庭審判長法  官 姜素娥
                                    法  官 陳國成
                                    法  官 吳東都
上為正本係照原本作成。
如不服本判決，應於送達後20日內，向本院提出上訴狀並表明上
訴理由，如於本判決宣示後送達前提起上訴者，應於判決送達後
20日內補提上訴理由書（須按他造人數附繕本）。
中　　華　　民　　國　　94　　 年　   3  　月　　10 　 日
 　　  　　　　　　　    　         書記官 李金釵
